【裁判字號】    95,交易,124
【裁判日期】    950630
【裁判案由】    公共危險
【裁判全文】
臺灣桃園地方法院刑事判決             95年度交易字第124號
公  訴  人  臺灣桃園地方法院檢察署檢察官
被      告  甲○○
                    （現羈押於臺灣桃園看守所）
上列被告因公共危險案件，經檢察官提起公訴（95年度偵字第25
81、3745號），本院裁定進行簡式審判程序，判決如下：
    主  文
甲○○服用酒類，不能安全駕駛動力交通工具而駕駛，累犯，處
有期徒刑柒月；又服用酒類，不能安全駕駛動力交通工具而駕駛
，累犯，處有期徒刑柒月。應執行有期徒刑壹年。
    事  實
一、甲○○前於民國91年間，因公共危險案件，經本院於91年10
    月7 日以91年度壢交簡字第2055號，判處罰金25000 元，如
    易服勞役，以300 元折算1 日，於91年12月18日確定，並於
    92年3 月19日執行完畢；復於93年間，因公共危險案件，經
    本院於93年5 月26日以93年度壢交簡字第619 號，判處有期
    徒刑3 月，如易科罰金，以300 元折算1 日，於93年6 月24
    日確定，並於93年9 月10日執行完畢；又於93年間，因公共
    危險案件，經本院於93年7 月2 日以93年度壢交簡字第838
    號，判處有期徒刑4 月，如易科罰金，以300 元折算1 日，
    於93年9 月25日確定，並於93年12月24日執行完畢；後於93
    年間，因公共危險案件，經臺灣新竹地方法院於94年1 月20
    日以93年度交易字第103 號，判處有期徒刑6 月，如易科罰
    金，以300 元折算1 日，於94年2 月21日確定，並於94年7
    月7 日執行完畢。詎其猶不知惕勵，仍再為下列之行為：
（一）於95年1 月2 日上午8 時許至同日下午8 時許，在新竹縣
      竹北某處工地，飲用蔘茸酒、高梁酒，已達不能安全駕駛
      動力交通工具之程度，竟於飲酒後駕駛動力交通工具車牌
      號碼Ｖ７－００７８號自用小客貨車離開上處，欲返回其
      位於桃園縣平鎮市○○路47號之住處。嗣於95年1 月2 日
      23時24分許，行經桃園縣龍潭鄉○○路465 號前經警攔查
      ，進而對之實施酒測，測得其呼氣所含酒精成分為每公升
      1 ‧26毫克而查獲上情。
（二）於95年1 月15日上午某時，先在其上開住處，飲用養生酒
      ，又於95年1 月15日上午11時許至同日上午12時許，在桃
      園縣大溪鎮某處餐廳與友人聚餐，飲用蔘茸酒、高梁酒，
      已達不能安全駕駛動力交通工具之程度，竟於飲酒後駕駛
      動力交通工具車牌號碼５Ｆ－７１６０號自用小客車離開
      上處，搭載其友人返回其友人位於桃園縣楊梅鎮某處之住
      處。嗣於95年1 月15日下午2 時25分許，行經桃園縣新屋
      鄉頭洲村青草坡3 之1 號經警攔查，進而對之實施酒測，
      測得其呼氣所含酒精成分為每公升1 ‧33毫克而查獲上情
      。
二、案經桃園縣政府警察局平鎮分局、桃園縣政府警察局楊梅分
    局報請臺灣桃園地方法院檢察署檢察官偵查起訴。
    理  由
一、本件經檢察官提起公訴，被告甲○○於準備程序中就被訴事
    實為有罪之陳述，經受命法官告知簡式審判程序之旨，並聽
    取公訴人及被告之意見後，由合議庭裁定進行簡式審判程序
    ，合先敘明。
二、訊據被告甲○○對於事實欄一（一）所載時、地，其飲酒後
    違規駕車經警攔查實施酒測，測得其呼氣所含酒精成分為每
    公升1 ‧26毫克而查獲之事實坦白承認，並有酒精濃度檢測
    測試單1 紙顯示其呼氣所含酒精成分為每公升1 ‧26毫克情
    形附卷可按。且依警員於95年1 月3 日上午2 時15分所製作
    之違反刑法第一百八十五條之三，查獲後測試、觀察職務報
    告所載：被告駕駛有蛇行、車身搖擺不定，駕駛操控力顯然
    欠佳；酒精測試或詢問過程，被告語無倫次、含糊不清或意
    識模糊，注意力無法集中；查獲後，被告走路東倒西歪，顯
    無從為正常操控駕駛；命被告走直線測試或平衡動作，被告
    腳步不穩或手、腳部顫抖，顯無法平衡；測試或詢問過程，
    被告有無法於限定時內連續朗誦數字等情形；令被告輪流用
    左右手的食指指尖觸摸鼻尖，無法依指定位置觸摸等情事。
    又依卷附檢測時間為95年1 月3 日0 時5 分之桃園縣警察局
    汽車駕駛人酒後生理協調平衡檢測紀錄卡所記載，被告於檢
    測時就檢測內容有檢測結果均不合格之情形，經檢測認定不
    能安全駕駛。而依交通部運輸研究所90年9 月24日運安字第
    900005854 號函所載呼氣中酒精濃度每公升含量為0 ．25毫
    克，即相當於血液中酒精濃度（ＢＡＣ）百分之0 ．05，且
    依該函所附該所79年「駕駛人行為反應之研究─酒醉駕車對
    駕駛行為之分析研究」指出：ＢＡＣ達百分之0 ．03至百
    分之0 ．05時，對駕駛能力之影響為：多數駕駛人心境逐漸
    變幻不定，視覺與反應靈敏性減弱，對速度及距離的判斷力
    差。對心理行為之影響為：觀察力逐漸欠缺，心情漸趨輕鬆
    ，自信心增加，多話，精神狀態處於陶醉感。ＢＡＣ到達
    百分之0 ．05至百分之0 ．08時，對駕駛能力之影響為：反
    應遲鈍，駕駛能力受損，遲而不決或決而不行。對心理行為
    之影響為：情緒鬆弛，感情與行為趨向誇張，肌肉不協調，
    精神處於興奮狀態。ＢＡＣ到達百分之0 ．08至百分之0
    ．15時，對駕駛能力之影響為：判斷力嚴重受到影響，體能
    與精神協調受損，駕駛之體能困難增加。對心理行為之影響
    為：產生情緒異常現象，步伐不平穩，言語不清，反應惡劣
    ，記憶及判斷力受損，精神處於錯亂狀態。超過百分之0
    ．15時，對駕駛能力之影響為：視線搖晃，駕駛已進入恍惚
    狀態，判斷及理解遭到扭曲，駕駛不穩定。對心理行為之影
    響為：意識不明，嘔吐，站、走及講話困難，責任感喪失，
    精神處於麻痺狀態。超過百分之0 ．5 時，對駕駛人能力
    之影響為：無法開車。對心理行為之影響為：爛醉如泥，失
    去知覺可能致死，精神處於昏睡狀態。被告於本次所測得之
    呼氣所含酒精成分為每公升1 ．26毫克，相當於血液中酒精
    濃度（ＢＡＣ）百分之0 ．252 ，依上開說明，其視線、判
    斷、理解能力等均受到相當程度之影響而減退，駕駛能力呈
    不穩定狀態。復參酌被告於案發當時駕駛有蛇行、車身搖擺
    不定，駕駛操控力顯然欠佳；酒精測試或詢問過程，被告語
    無倫次、含糊不清或意識模糊，注意力無法集中；查獲後，
    被告走路東倒西歪，顯無從為正常操控駕駛；命被告走直線
    測試或平衡動作，被告腳步不穩或手、腳部顫抖，顯無法平
    衡；測試或詢問過程，被告有無法於限定時內連續朗誦數字
    等情形；令被告輪流用左右手的食指指尖觸摸鼻尖，無法依
    指定位置觸摸等情事，及其經生理協調平衡檢測亦認定不能
    安全駕駛等情。益見被告當時確已達於不能安全駕駛動力交
    通工具程度，而仍駕車。本件事實欄一（一）部分事證已經
    明確，被告此部分犯行足可認定，應依法論科。
三、訊據被告甲○○對於事實欄一（二）所載時、地，其飲酒後
    違規駕車經警攔查實施酒測，測得其呼氣所含酒精成分為每
    公升1 ‧33毫克而查獲之事實供承不諱，並有酒精濃度檢測
    測試單1 紙顯示其呼氣所含酒精成分為每公升1 ‧33毫克情
    形附卷可按。且依警員於95年1 月15日下午4 時20分所製作
    之刑法第一百八十五條之三案件測試觀察紀錄表所載：被告
    對員警指揮及交通號誌無反應或遲緩，駕駛判斷力，顯然欠
    佳；查獲、測試或訊問過程，被告有呆滯木僵等情事。又依
    卷附檢測時間為95年1 月15日下午4 時20分之桃園縣警察局
    汽車駕駛人酒後生理協調平衡檢測紀錄卡所記載，被告於檢
    測時就檢測內容有檢測結果有不合格之情形，經檢測認定不
    能安全駕駛。被告於本次所測得之呼氣所含酒精成分為每公
    升1 ．33毫克，相當於血液中酒精濃度（ＢＡＣ）百分之0
    ．266 ，依上開說明，其視線、判斷、理解能力等均受到相
    當程度之影響而減退，駕駛能力呈不穩定狀態。復參酌被告
    於案發當時被告對員警指揮及交通號誌無反應或遲緩，駕駛
    判斷力，顯然欠佳；查獲、測試或訊問過程，被告有呆滯木
    僵等情事，及其經生理協調平衡檢測亦認定不能安全駕駛等
    情。益見被告當時確已達於不能安全駕駛動力交通工具程度
    ，而仍駕車。本件事實欄一（二）部分事證已經明確，被告
    此部分犯行堪以認定，亦應依法論科。
四、核被告甲○○上開就事實欄一（一）、（二）之所為，均係
    犯刑法第185 條之3 之服用酒類不能安全駕駛動力交通工具
    而駕駛罪。再被告所犯上開2 罪間，犯意各別，應分論併罰
    。查被告前有如事實欄所載之犯罪科刑執行情形，有刑案資
    料查註紀錄表、臺灣高等法院被告前案紀錄表各1 份在卷可
    參，被告於前案有期徒刑執行完畢後5 年內再犯本件有期徒
    刑以上之二次公共危險罪，均為累犯，各應依法加重其刑。
    爰審酌被告已有前揭多次公共危險（均涉犯服用酒類不能安
    全駕駛動力交通工具而駕駛罪）前科紀錄不知悔改，猶服用
    酒類後，於不能安全駕駛之情形下，竟仍貿然駕駛車輛上路
    ，危及道路交通安全，且乏尊重其他用路人生命、財產安全
    之觀念，所為非是，及被告先後二次被查獲後，經測得之呼
    氣所含酒精成分各高達每公升1 ‧26毫克、1 ‧33毫克之犯
    罪情節，被告之素行、智識程度、犯罪所生危害，惟念其犯
    後為前開自白，態度尚佳等一切情狀，分別量處如主文所示
    之刑，並依法定其應執行之刑。
據上論斷，應依刑事訴訟法第273 條之1 第1 項、第299 條第1
項前段，刑法第185 條之3 、第47條、第51條第5 款，判決如主
文。
本案經檢察官張啟聰到庭執行職務。
中    華    民    國    95    年    6     月    30    日
                          刑事第十二庭法  官   王美玲
以上正本證明與原本無異。
如不服本判決，應於判決送達後10日內向本院提出上訴狀 (應附
繕本)， 上訴於臺灣高等法院。
                                      書記官   吳玉蘭
中    華    民    國    95    年    6     月    30    日
附錄本案論罪科刑法條：
刑法第185條之3
服用毒品、麻醉藥品、酒類或其他相類之物，不能安全駕駛動力
交通工具而駕駛者，處一年以下有期徒刑、拘役或（銀元）三萬
元以下罰金。
（註：本件主文所諭知之罰金及易服勞役之折算標準均係以銀元
為單位，一銀元折算新臺幣三元。）


司法院資訊處製作；財團法人民間司法改革基金會備份。
